臺灣士林地方法院刑事裁定　　　　　　　　　　　　　　九十一年度自字第九五號
　　自　訴　人　甲○○
　　被　　　告　乙○○
右列被告因誣告等案件，經自訴人提起自訴，本院裁定如左：
    主  文
自訴駁回。
    理  由
一、按法院或受命法官於自訴案件第一次審判期日前訊問及調查結果，如認為案件有
    刑事訴訟法第二百五十二條至第二百五十四條之情形者，得以裁定駁回其自訴，
    同法第三百二十六條第三項定有明文。
二、自訴意旨略以：被告乙○○於民國九十年三月七日上午八時許騎乘車號ＡＺＬ─
    九三八號機車超速追撞自訴人甲○○搭載妻小之車號ＬＤＸ─一五九號機車，致
    自訴人左膝蓋前十字韌帶斷裂百分之五十，被告竟反告自訴人犯有過失傷害罪（
    台灣士林地方法院檢察署九十年度他字第二○一二號），因認被告涉有誣告罪嫌
    ，又因法院對自訴人之通知會放在大樓之信箱，且會公告，自訴人收到通知時，
    名譽因而受到傷害，因認被告亦涉有誹謗罪嫌等語。
三、訊據被告堅詞否認涉有誣告或誹謗罪嫌，辯稱因自訴人告伊過失傷害，伊認為自
    訴人超載也有過失，造成伊腳受傷，是過失傷害，伊主張自己的權利，所以才提
    起告訴，又自訴人住處大樓管理室把信放在公告，是該大樓的事情，與伊無關，
    不能認伊構成誹謗等語。經查：被告乙○○於台灣士林地方法院檢察署對甲○○
    （本案自訴人）提出涉嫌過失傷害之告訴（九十年度他字第二○一二號），係認
    為甲○○當日騎乘機車搭載其妻與子，屬違規超載，因而機車往右偏向，致乙○
    ○騎車時緊急煞車並摔倒受傷，認為甲○○涉有過失傷害罪嫌，並提出其受傷之
    照片三張為證等情，經本院調閱該案卷宗查核屬實，並有九十年九月六日告訴狀
    影本在卷可稽。按誣告罪之成立，以告訴人所訴被訴人之事實必須完全出於虛構
    為要件，若有出於誤會或懷疑有此事實而為申告，以致不能證明其所訴之事實為
    真實，縱被訴人不負刑責，而告訴人本缺乏誣告之故意，亦難成立誣告罪名，有
    最高法院四十四年台上字第八九二號判例意旨可參。查被告乙○○提出告訴之內
    容，與自訴人發生車禍之事實，並非出於虛構，其中自訴人甲○○搭載妻小之事
    實，亦為自訴人所不否認，至於自訴人搭載妻小是否為車禍之原因，亦或自訴人
    有無偏右之情形，則係該車禍責任雙方爭執之內容，被告乙○○認自訴人亦有過
    失之主張，雖為本院九十年度交易字第二四七號乙○○過失傷害案件刑事判決所
    不採（九十一年六月五日判決），有刑事判決書乙份在卷可稽，然依前揭最高法
    院判例意旨，尚難認為被告乙○○具有誣告之故意。至於自訴人所舉法院通知單
    放在其大樓信箱，且會公告乙節，實係其住處大樓管理人員之作為，與被告乙○
    ○無關，並不能認為被告有誹謗之行為或意圖。此外，自訴人並未提出其他積極
    之證據足資證明被告有何誣告、誹謗之犯行，因認被告之犯罪嫌疑尚未達到起訴
    之標準，爰依前開規定，以裁定駁回自訴人之自訴。
四、依刑事訴訟法第三百二十六條第三項、第二百五十二條第十款裁定如主文。
中      華      民      國      九十一      年    十一    月    廿五    日
                                   臺灣士林地方法院刑事第一庭
                                       法  官  高  愈  杰
右正本証明與原本無異。
如不服本裁定應於送達後五日內向本院提出抗告狀。
                                       書記官  蘇  彥  宇
中      華      民      國      九十一      年    十二    月      二    日
